【裁判字號】    89,易,340
【裁判日期】    890622
【裁判案由】    賭博
【裁判全文】
臺灣花蓮地方法院刑事判決                          八十九年度易字第三四號
    公  訴  人  臺灣花蓮地方法院檢察署檢察官
    被      告  丙○○
    選任辯護人  張秉正
    被      告  甲○
右被告因賭博案件，經檢察官聲請以簡易判決處刑（八十八年度偵字第三三三０號）
，本院認有刑事訴訟法第四百五十一條之一第四項但書情形，經適用通常程序審判，
判決如左：
    主  文
丙○○、甲○均無罪。
    理  由
一、本件公訴意旨略以：甲○與姓名年籍不詳，綽號為「小湯」之男子，共同基於概
    括犯意，自民國八十八年六月間某日起，在花蓮市○○○路一一四號甲○經營之
    泳緣企業社之公眾得出入場所，由「小湯」提供電動賭博機具小瑪俐一台，擺在
    上開處所，連續與不特定人賭博財物。嗣同年八月二十一日二十一時三十分許，
    適丙○○在該處賭博財物時，為警當場查獲，並扣得電動賭博機具一台（含ＩＣ
    板一片）及機具內之賭資新台幣（下同）二千七百元，因認被告甲○、丙○○所
    為均係犯刑法第二百六十六條第一項前段之罪嫌等情。
二、按犯罪事實應依證據認定之，無證據不得推定其犯罪事實，刑事訴訟法第一百五
    十四條定有明文。本件公訴人認被告甲○、丙○○涉犯刑法第二百六十六條第一
    項前段之普通賭博罪嫌，無非係認被告甲○、丙○○於警訊中坦承不諱，並有扣
    案電動賭博機具及賭資可證。訊據被告甲○否認有賭博行為，辯稱：電玩是丙○
    ○自己搬到櫃台去玩的，機具放在櫃台內，任何人不能進入，不可能讓別人玩等
    語，被告丙○○於本院訊問時則稱：本件查獲當時，我根本沒有在櫃台玩電玩，
    我在三樓睡覺，之前雖有玩過，都是我一人在玩，我也是住在泳緣企業社等語。
三、經查：
（一）被告甲○於警訊中係稱：扣案電玩均係丙○○在玩，沒有供其他不特定人打玩
      ，．．，平時都是我男友丙○○在玩，沒有供其他人把玩，．．，我不知道小
      湯都與何人拆帳，但每次小湯都先打電話和丙○○連絡等語（見八十八年八月
      二十六日、八十八年八月二十七日警訊筆錄），由其陳述語意觀之，難認被告
      甲○於警訊中有何坦承賭博犯行之表示。檢察官認被告甲○警訊中坦承犯行，
      恐有誤解。
（二）由被告丙○○於警訊中所稱：約在八十八年七月間開始打電玩，沒有其他不特
      定人打玩，電玩是名為湯伯年之人所有，是我在七月間將電玩搬到櫃台內打玩
      ，甲○不在時，泳緣企業社是我代為看管，湯伯年約一星期算帳一次，二人對
      分，賭資我保管，甲○沒有分帳等語（見八十八年八月二十七日警訊筆錄），
      參以扣案之電動賭博機具及機具內之現金，或可證明被告丙○○與名為「湯伯
      年」（即小湯）之人，有賭博財物行為，惟是否構成刑法第二百六十六條第一
      項前段之普通賭博罪，仍須以在公共場所或公眾得出入之場所為要件。倘賭博
      財物行為，非在公共場所或公眾得出入之場所為之，縱賭博之人或賭具為外界
      所見，或賭聲為外界所聞，亦與該罪之構成要件有間。亦即是否屬於公共場所
      或公眾得出入之場所，並非以公眾是否可以耳聞目見該場所內之人之聲音動作
      為準，而應以該區域是否屬多數人得以集合之場所，或不特定人可得隨時出入
      之場所為依據，加以認定。
（三）本件查獲當時，扣案之電動賭博機具係放置在花蓮市○○○路一一四號泳緣企
      業社一樓「櫃台內」，電玩之螢幕背對大門，即把玩電玩之人須面向大門，櫃
      台內地上另鋪設木質地板乙節，業據當時查獲之警員乙○○供述詳明，並有警
      方查獲當時繪製之現場圖一紙在卷可佐，亦經本院於八十八年十二月二十二日
      勘驗現場屬實，製有勘驗筆錄可稽，另有現場照片二幀可參。按櫃台內之範圍
      ，依吾人日常生活經驗，乃經營商業者或其僱用之人，處理帳務的地方，通常
      為保守營業機密，除商業之經營者或其家人或其僱用之人外，顧客或其他第三
      人無法隨時任意出入該櫃台區域，即該區域性質上應屬商業經營者之私人空間
      ，既非公共場所，亦非公眾得出入之場所甚明。此外，本件並無證據證明該區
      域已因被告長期供不特定人出入賭博財物，失其私人空間性質，而與公眾得出
      入場所無異。是本件即與刑法第二百六十六條第一項前段之普通賭博罪構成要
      件不合，自難令被告丙○○、甲○二人負該罪責。
四、綜上所述，本件不能證明被告丙○○、甲○有在公眾得出入場所賭博財物犯行，
    應均為無罪判決之諭知。
五、被告甲○經合法傳喚無正當理由不到庭，本院認係應諭知無罪之案件，爰不待其
    陳述逕行判決。
據上論斷，應依刑事訴訟法第四百五十二條、第三百零六條、第三百零一條第一項前
段，判決如主文。
本案經檢察官李子春到庭執行職務。
中      華      民      國      八十九      年    六      月    十二    日
                                臺灣花蓮地方法院刑事庭
                                    法  官  蘇  嫊  娟
右正本證明與原本無異。
如不服本判決，應於送達後十日內，向本院提出上訴狀。（應抄附繕本）
                                    法院書記官
中      華      民      國      八十九      年    六    月   二十三     日


司法院資訊處製作；財團法人民間司法改革基金會備份。
